【裁判字號】    98,裁,2081
【裁判日期】    980827
【裁判案由】    營利事業所得稅
【裁判全文】
最  高  行  政  法  院  裁  定
                                      98年度裁字第2081號
上  訴  人  金釗建設開發股份有限公司
代  表  人  甲○○○
被 上訴 人  財政部臺灣省北區國稅局
代  表  人  乙○○
                          送達代收人  丙○○
上列當事人間營利事業所得稅事件，上訴人對於中華民國96年9
月6日臺北高等行政法院96年度訴字第411號判決，提起上訴，本
院裁定如下：
    主  文
上訴駁回。
上訴審訴訟費用由上訴人負擔。
    理  由
一、按對於高等行政法院判決之上訴，非以其違背法令為理由，
    不得為之，行政訴訟法第242條定有明文。依同法第243條第
    1項規定，判決不適用法規或適用不當者，為違背法令；而
    判決有同條第2項所列各款情形之一者，為當然違背法令。
    是當事人對於高等行政法院判決上訴，如依行政訴訟法第24
    3條第1項規定，以高等行政法院判決有不適用法規或適用不
    當為理由時，其上訴狀或理由書應有具體之指摘，並揭示該
    法規之條項或其內容；若係成文法以外之法則，應揭示該法
    則之旨趣，倘為司法院解釋或本院之判例，則應揭示該判解
    之字號或其內容。如以行政訴訟法第243條第2項所列各款情
    形為理由時，其上訴狀或理由書，應揭示合於該條項各款之
    事實。上訴狀或理由書如未依此項方法表明者，即難認為已
    對高等行政法院判決之違背法令有具體之指摘，其上訴自難
    認為合法。
二、本件上訴人於90年度營利事業所得稅結算申報，原列報全年
    所得額虧損新臺幣（下同）97,412,337元，案經被上訴人所
    屬新莊稽徵所查獲虛報營業成本19,310,484元及漏報利息收
    入5,191元、其他收入29,905元，核定全年所得額虧損70,17
    1,158元，應退稅額39,648元，並處罰鍰4,825,800元。上訴
    人就罰鍰部分不服，申請復查，經被上訴人以95年8月11日
    北區國稅法一字第0950013637號復查決定（下稱原處分），
    獲准追減947,200元，即罰鍰金額計為3,878,600元。上訴人
    猶表不服，提起訴願遭決定駁回後，提起行政訴訟，經原審
    以96年度訴字第411號判決（下稱原判決）駁回。上訴人仍
    不服，遂提起本件上訴。
三、本件上訴人對於原判決上訴，主張：被上訴人核定90年期初
    待售房地金額95,909,764元，係引用89年營利事業所得稅結
    算申報書期末待售房地帳外調整後金額。上訴人89年度期末
    待售房地帳列金額108,673,479元，稅務申報時，帳外調整
    （即正確）金額為95,909,764元，被上訴人錯植108,673,47
    9元，當作90年度之期初待售房地金額，再依建坪法計算求
    得90年度期末待售房地金額16,063,258元，顯有錯誤。90年
    度期末待售房地金額，基於存貨計算一致性原則，其正確金
    額應為15,209,511元，惟被上訴人卻認定期初待售房地金額
    正確數為95,909,764元，並據以裁定虛增期初待售房地成本
    ；但計算期末待售房地時，又以錯誤之期初待售房地金額10
    8,673,479元作為核算期末待售房地金額之計算數據，導致
    產生錯誤之期末待售房地金額為16,063,258元，並據以裁定
    短報期末待售房地，原審法院又未依職權調查證據及正確核
    算，自屬「判決不適用法規」之判決違背法令情事等語，雖
    以該判決違背法令為由，惟核其上訴理由，係就原審取捨證
    據、認定事實之職權行使，指摘其為不當，而非具體說明其
    有何不適用法規或適用法規不當之情形，並揭示該法規之條
    項或其內容，及合於行政訴訟法第243條第2項所列各款之事
    實，難認對該判決之如何違背法令已有具體之指摘。依首開
    規定及說明，應認其上訴為不合法。
四、據上論結，本件上訴為不合法。依行政訴訟法第249條第1項
    前段、第104條、民事訴訟法第95條、第78條，裁定如主文
    。
中    華    民    國    98    年    8     月    27    日
                    最高行政法院第五庭
                        審判長法官  黃  璽  君
                              法官  王  德  麟
                              法官  鄭  忠  仁
                              法官  黃  本  仁
                              法官  吳  東  都
以  上  正  本  證  明  與  原  本  無  異
中    華    民    國    98    年    8     月    27    日
                              書記官  郭  育  玎


司法院資訊處製作；財團法人民間司法改革基金會備份。
